---
title: "R Notebook Gráfico de Regressão Linear"
output: html_notebook_R_reglm
---

Olá, esse R Notebook, usando para testar sua usabilidade e desempenho. Nesse notebook estou realizando o Curso de Análise de Dados do [Marcel Santos](https://mercelsantos.com/) e para quem desejar replicar vou deixar aqui o link dos [dados do evento](https://mercelsantos.com/dados_aulas/evento_aula2.zip).

### Verificação, instalação e carregamento dos pacotes

```{r}
pkg <- c('readxl', 'ggpubr', 'ggcorrplot')
sapply(pkg, require, character.only=T)
```

```{r}
install.packages(pkg)
```

Caso no primeiro chunk tenha dado False, proceder a instalação do objeto `pkg` ou individualmente.

```{r}
library(readxl)
library(ggplot2)
library(ggpubr)
```

### Carregar os dados

Usando R Cloud, pode carregar dados múltiplos usando uma arquivo compactado usando o botão no `Files > Upload` depois é só usar o `setwd()`.

```{r}
setwd("/cloud/project/evento_aula2") # definir área de trabalho
```

```{r}
alunos <- read_excel('dados/alunos.xlsx')
summary(alunos)
```

### Gráficos de Regressão

```{r}
ggplot(alunos, aes(x=horas,y=notas))+
  geom_point(shape=21, size=2.5, fill='lightblue', col='blue')+
  geom_smooth(method='lm', col='tomato', se=FALSE,  formula='y ~ x')+
  stat_regline_equation(
    aes(label=paste(..eq.label..,..rr.label.., sep='~~~'))
    )+
  labs(x='Horas', y='Notas', Title='Gráfico de Regressão')+
  theme_light()
```

### Salvar o gráfico

```{r}
ggsave(filename = '/cloud/project/evento_aula2/figuras/grafico_regressao.png')
```

### Como reproveitar o código acima para outros dados

Na hipótese proposta, seria possível apenas substituir no código os valores para realizar outro gráfico, mas vamos copiar abaixo.

```{r}
ind_socioecon <- read_excel('evento_aula2/dados/ind_socio_econ.xlsx')
summary(ind_socioecon)
```

```{r}
ggplot(ind_socioecon, aes(x=esp_vida,y=t_env))+
  geom_point(shape=21, size=2.5, fill='lightblue', col='blue')+
  geom_smooth(method='lm', col='tomato', se=FALSE,  formula='y ~ x')+
  stat_regline_equation(
    aes(label=paste(..eq.label..,..rr.label.., sep='~~~'))
    )+
  labs(x='Taxa de Envelhecimento', y='Esperança de Vida', Title='Gráfico de Regressão')+
  theme_light()
```

```{r}
ggsave(filename = '/cloud/project/evento_aula2/figuras/grafico_regressao_tx_es.png')
```
